【裁判字號】    96,小上,70
【裁判日期】    970122
【裁判案由】    給付書款
【裁判全文】
臺灣士林地方法院民事判決              96年度小上字第70號
上  訴  人  華颺出版有限公司
法定代理人  乙○○
訴訟代理人  甲○○
被上訴人    丙○○
上列當事人間請求給付書款事件，上訴人對於中華民國96年8 月
14日本院內湖簡易庭96年度湖小字第1238號第一審判決提起上訴
，本院於97年1 月15日言詞辯論終結，判決如下：
    主      文
上訴駁回。
第二審訴訟費用新臺幣壹仟伍佰元由上訴人負擔。
    事實及理由
一、上訴人起訴主張：被上訴人於民國95年8 月13日向伊訂購套
    書，價格新臺幣（下同）58,000元，被上訴人當時僅支付1
    萬元，尚餘48,000元尾款迄未付清，屢經催討，皆置之不理
    。為此，爰提起本訴訟，訴請被上訴人給付48,000元，及自
    95 年9月15日起至清償日止，按年息5%計算之利息等語。
二、被上訴人則以：上訴人佯稱為其小孩學校的老師，向其推銷
    系爭套書，並答應至其家中為小孩輔導，經發現上訴人不是
    真正的老師，其乃向被上訴人解約，被上訴人即未再到家中
    輔導，兩造間之契約已經解除，其已無再付款之必要等語置
    辯，並聲明駁回上訴人之訴。
三、原審對於上訴人之請求，判決上訴人全部敗訴。上訴人全部
    聲明不服，並聲明：(一)原判決廢棄。(二)被上訴人應給付上訴
    人48,000元及自95年9 月15日起至清償日止，按週年利率5%
    計算之利息。被上訴人則聲明：請求駁回上訴。
四、按，郵購或訪問買賣之消費者，對所收受之商品不願買受時
    ，得於收受商品後七日內，退回商品或以書面通知企業經營
    者解除買賣契約，無須說明理由及負擔任何費用或價款。消
    費者保護法第19條定有明文。上訴人意旨雖以：伊從未於7
    日內接獲被上訴人解除契約之意思表示，原審逕以被上訴人
    所提之存證信函，而認為兩造已解除契約，顯有判決不備理
    由之違法，況伊並未佯稱為被上訴人小孩學校的老師等語。
    惟查：上訴人於本院96年7 月31日準備程序時陳稱：「系爭
    書款的買賣合約，是王宗芳與被上訴人簽訂的。」，則依上
    訴人所言內容可知，系爭套書之買賣合約，係由王宗芳代上
    訴人所為。另被上訴人於同日陳稱：「8 月13日買書後沒多
    久，我女兒就後悔，並跟我及我太太說不買了要解約。當晚
    我有跟我太太談論要解約」，復依證人即被上訴人之岳父丁
    ○○亦於同日證稱：「95年8 月14日下午，我們請王宗芳到
    我女兒家，當時有我、我太太及我女兒在場，我當場向她表
    示，你並非我外孫女的國中老師，所以我要解約退書，並請
    她退還訂金給我，但王宗芳說不行，後來經她請示其公司總
    經理後，也表示不行，我們就讓她走了。是我代我女兒解約
    ，因為當時我女兒也在場。我女兒表達能力比較差，所以我
    女兒叫我來跟王宗芳談解約。」，則依被上訴人所言，及審
    酌證人證詞可知，被上訴人於95年8 月13日訂購系爭套書後
    ，於翌日即同年月14日，即以退書之方式，向上訴人之員工
    王宗芳表達解除契約之意思表示，並經王宗芳代為轉達上訴
    人，上訴人雖不同意被上訴人之解除契約，然揆諸上揭法條
    說明，上訴人之不同意，亦毋礙被上訴人合法解除系爭套書
    之買賣契約之效力。則被上訴人抗辯兩造間之買賣契約，業
    已解除，應屬可採。
五、綜上所述，兩造間雖於95年8 月13日就系爭套書成立買賣契
    約，惟經被上訴人於同年月14日，以退書之方式向上訴人解
    除契約，則上訴人依買賣契約之法律關係訴請被上訴人給付
    48,000元，及自95年9 月15日起至清償日止，按年息5%計算
    之利息，為無理由，不應准許。原審為上訴人敗訴之判決，
    並無不合。上訴意旨指摘原判決不當，求予廢棄改判，為無
    理由，應予駁回。
六、至兩造其餘之攻擊或防禦方法，及未經援用之證據，經本院
    斟酌後，認為均不足以影響本判決之結果，自無一一詳予論
    駁之必要，併此敘明。
七、據上論結，本件上訴為無理由，依民事訴訟法第436 條之32
    第1 項、第2 項、第436 條之19第1 項、第444 條第1 項、
    第95條、第78條，判決如主文。
中    華    民    國    97    年    1     月    22    日
                  民事第二庭  審判長法  官  俞慧君
                                    法  官  古振暉
                                    法  官  陳梅欽
以上正本證明與原本無異。
本件判決不得上訴。
中    華    民    國    97    年    1     月    25    日
                                    書記官  高郁婷


司法院資訊處製作；財團法人民間司法改革基金會備份。
